【裁判字號】    96,易,5886
【裁判日期】    970204
【裁判案由】    竊盜
【裁判全文】
臺灣臺中地方法院刑事判決              96年度易字第5886號
公  訴  人  臺灣臺中地方法院檢察署檢察官
被      告  甲○○
                    巷43號
上列被告因竊盜案件，經檢察官提起公訴（96年度偵字第24999
號），本院判決如下：
    主    文
甲○○攜帶兇器竊盜，累犯，免刑，扣案之剪刀壹支及塑膠袋壹
只均沒收。
    犯罪事實
一、甲○○前於民國（下同）93年間，因酒後駕車、過失傷害、
    肇事逃逸等案件，分別經臺灣高等法院臺中分院等判處有期
    徒刑3月、5月、8月，應執行有期徒刑1年2月確定，甫於94
    年12月20日縮刑期滿執行完畢（本件已構成累犯），詎不知
    悔改，竟意圖為自己不法之所有，於96年10月21日下午15
    時許，持客觀上可作為兇器之剪刀1支，在臺中縣和平鄉環
    山七蘭產業道路旁之劉淑慧所有之果園之圍籬外，以該剪刀
    剪下劉淑慧所有之柿子樹上伸出園籬外之柿子1顆，而竊取
    之，得手後，正欲持剪刀剪下第2顆柿子之際，為目睹上開
    行竊過程之劉淑慧出面斥喝，而報警查獲，並扣得甲○○所
    有供行竊所用之剪刀1支及塑膠袋1只。
二、案經臺中縣警察局和平分局報請臺灣臺中地方法院檢察署檢
    察官偵查起訴。
    理    由
一、本案證據能力之說明
    按「被告以外之人於審判外之陳述，雖不符前4條（指刑事
    訴訟法第159條之1至第159條之4）之規定，而經當事人於審
    判程序同意作為證據，法院審酌該言詞陳述或書面陳述作成
    之情況，認為適當者，亦得為證據」，又「當事人、代理人
    或辯護人於法院調查證據時，知有第159條第1項不得為證據
    之情形，而未於言詞辯論終結前聲明異議，視為有前項之同
    意」，刑事訴訟法第159條之5第1項、第2項亦有明文。本件
    被告就檢察官提出之證據之證據能力，均未於言詞辯論終結
    前聲明異議，自視為同意，合先敘明。
二、訊據被告甲○○對上揭時地有持剪刀剪下劉淑慧所有果樹上
    之柿子之事於本院固自承不諱，惟又辯稱：當時有喝酒云云
    ，意指酒後，其精神上辨識行為違法或依其辨識而行為之能
    力，顯著減低云云，惟查：
（一）被告上揭攜帶兇器竊盜犯行，業據被告對上揭時地確有持
      剪刀剪下柿子之事於警詢、偵訊及本院自承在卷，復據證
      人即被害人劉淑慧於警詢及偵訊指證在卷，劉淑慧於警詢
      供稱：我在家見到甲○○拿剪刀經過，因為我曾經被竊過
      ，所以我跟隨去查看我的果園，看到甲○○已經剪下一顆
      甜柿了，準備剪第2顆，我就叫他不要剪，甲○○就要丟
      我東西，並往果園上方逃跑等語（參見警卷），其於偵訊
      亦具結證稱：因為我們之前有被偷過，我們都會巡視果園
      ，當天我到果園時，看到被告拿著剪刀跟塑膠袋在剪柿子
      ，他已經剪下1個柿子，還準備剪第2個，我大喊小偷，他
      不理我，還往果園上方走，我就報警處理等語（偵卷第19
      頁），並有被害人劉淑慧出具之贓物認領保管單、照片4
      張附卷可佐，且有扣案之剪刀1支及塑膠袋1只可稽，被告
      持剪刀及塑膠袋剪下柿子，足認被告確具為自己不法所有
      之竊盜犯意亦明。
（二）被告雖辯稱：當時有喝酒云云，意指自己當時酒後，精神
      上辨識行為違法或依其辨識而行為之能力，顯著減低云云
      ，惟查，被告就此部分未提出任何積極證據足資證明，再
      參以其對當時確有持剪刀剪下柿子之事於警詢、偵訊及本
      院均自承在卷，倘其當時飲酒後已有精神耗弱之情形，豈
      可能仍記憶當時情節，是被告所辯，顯非可採。
    本件事證明確，被告上揭犯行堪予認定。
二、核被告甲○○所為，係犯刑法第321條第1項第3款之攜帶兇
    器竊盜罪。又被告前於93年間，因公共危險等案件，分別經
    臺灣高等法院臺中分院等判處有期徒刑3月、5月、8月，應
    執行有期徒刑1年2月確定，甫於94年12月21日縮刑期滿執行
    完畢，有臺灣臺中地方法院檢察署刑案資料查註紀錄表在卷
    可佐，其於有期徒刑執行完畢後5年以內故意再犯本件有期
    徒刑以上之罪，為累犯，應依法加重其刑。又查，被告所犯
    係刑法第321條第1項第3款之攜帶兇器竊盜罪，惟其犯案情
    節係持剪刀剪下垂掛於路旁之柿子樹上之柿子1顆，價值未
    逾百元，實屬低微，再參以其當日所持之塑膠袋，容積不大
    ，顯見其本意竊取柿子應係供自己食用，並非意圖大量採取
    後再予出售，又其與被害人劉淑慧間雖無證據證明係5親等
    血親或3親等內姻親，惟其2人間確有遠房親戚關係，亦據被
    告及被害人劉淑慧於警詢陳明在卷，本件被告復已與被害人
    達成和解，有和解書在卷可佐，是被告本件犯案情節輕微，
    主客觀均有可憫恕之處，而刑法第321條第1項第3款之攜帶
    兇器竊盜罪之法定本刑係6月以上5年以下有期徒刑之罪，復
    再依累犯規定加重後，認縱依刑法第59條規定酌量減輕其刑
    ，仍嫌過重，爰依刑法第61條第2款之規定免除其刑。
三、扣案之剪刀1支及塑膠袋1只，係被告所有之物，亦據被告於
    警詢、本院陳明在卷，顯係供本件竊盜犯行所用之物，爰依
    法宣告沒收。
據上論斷，應依刑事訴訟法第299條第1項前段，刑法第321條第
1項第3款、第47條第1項、第61條第2款、第38條第1項第2款、第
39條，判決如主文。
中    華    民    國    97    年    2     月    4     日
                  刑事第十庭    法  官  黃家慧
上正本證明與原本無異。
如不服本判決，應於收受送達後10日內向本院提出上訴書狀（應
敘述具體理由並附繕本）。
上訴書狀如未敘述理由，應於上訴期間屆滿後20日內補提理由書
於本院。
                                書記官  陳靖騰
中    華    民    國    97    年    2     月    4     日
所犯法條
中華民國刑法第321條
（加重竊盜罪）
犯竊盜罪而有左列情形之一者，處6月以上、5年以下有期徒刑：
一  於夜間侵入住宅或有人居住之建築物、船艦或隱匿其內而犯
    之者。
二  毀越門扇、牆垣或其他安全設備而犯之者。
三  攜帶兇器而犯之者。
四  結夥三人以上而犯之者。
五  乘火災、水災或其他災害之際而犯之者。
六  在車站或埠頭而犯之者。
前項之未遂犯罰之。


司法院資訊處製作；財團法人民間司法改革基金會備份。
